【裁判字號】    89,上易,2930
【裁判日期】    890911
【裁判案由】    賭博
【裁判全文】
臺灣高等法院臺中分院刑事判決                  八十九年度上易字第二九三號
    上  訴  人  臺灣臺中地方法院檢察署檢察官
    被      告  甲○○
右上訴人，因被告賭博案件，不服臺灣臺中地方法院八十九年度易字第二四九九號，
中華民國八十九年九月十一日第一審判決（起訴案號：臺灣臺中地方法院檢察署八十
九年度偵字第一一七二六號），提起上訴，本院判決如左：
    主  文
原判決關於甲○○部分撤銷。
甲○○共同以賭博為常業，處有期徒刑參月，如易科罰金以參佰元折算壹日。
扣案之電動賭博機具滿天星伍台（含ＩＣ版兩塊）、賭資新台幣壹仟捌佰元、球券肆
張（一百元、五百元、一千元、五千元各壹張）及兌換獎品清冊壹份，均沒收。
    事  實
一、甲○○係設於台中市西屯區福上巷二一四弄一一八之一號之「九九撞球場」之負
    責人，明知未依規定辦理營利事業登記，不得經營「電子遊戲場業」業務，竟基
    於營利之常業犯意，自民國（下同）八十九年六月三十日起，在上開公眾得出入
    場所之二樓，擺設電動賭博機具滿天星五台，與不特定之人賭博財物，並以之為
    常業，且僱用與其有犯意聯絡之劉凱玲（經原審判決有期徒刑三月，已確定）擔
    任開分、洗分及兌換金錢等賭博構成要件行為之工作。參與賭博之人，每次以新
    台幣（下同）一百元之現金開一百分之分數押注，押中者，可得倍數不等之分數
    ，所累積之分數於不玩賭時，得以一分相當於一元之比例，兌換球券或如附表所
    示之物品，如未押中，則開分押注之金錢悉歸甲○○贏得。嗣八十九年七月六日
    二十一時二十分許，適有賭客張志成及林宗儀（經原審另案為簡易判決處刑）在
    現場賭玩時，為警當場查獲，並扣得上開電動賭博機具五台（含ＩＣ版二塊）、
    賭資一千八百元、球券四張（一百元、五百元、一千元、五千元各一張）及甲○
    ○所有供犯罪所用之兌換獎品清冊一份。
二、案經臺中市警察局第四分局報請臺灣臺中地方法院檢察署檢察官偵查起訴。
    理  由
一、訊據被告甲○○，矢口否認有上開犯行，並辯稱該店與伊住家同在一處，白天僅
    伊一人在家，查獲時伊之先生不在，因而於警訊時承認犯案並坦承雇用劉凱玲，
    且該賭博機具係在倉庫內被查獲，並非有人在賭博云云。惟查：
(一)右揭犯罪事實，迭據被告甲○○於警訊時及偵查中供承不諱，核與同案被告劉凱
    玲於警訊時、偵查中供稱情節相符，經核亦與賭客張志成及林宗儀供述之情節相
    符，復有臨檢紀錄表在卷可稽，茲依被告於警訊所供「共設有滿天星賽車五台，
    五台均在營業中」、「一樓經營撞球設有十二桌大約一百坪，二樓設電動玩具大
    約五坪左右」、「我雇用兩名員工，連我共三人，分別輪替三班上班」、「因該
    電玩為連線，分別為二台電玩連線及三台電玩連線，因而才只有二塊ＩＣ板」等
    語，對照現場圖之入口有別及該等電玩上有飲料之現狀等情，可見被告確係該電
    玩店之負責人，且該電玩尚在營業狀態無訛，是被告上開所辯云云，核係卸責之
    詞，已難採信。
(二)被告及同案被告劉凱玲於警訊時及偵查中之應訊，絲毫未提及負責人應係被告甲
    ○○之先生即證人蔡明軒等情，有其等二人之筆錄可憑，則證人蔡明軒雖於原審
    到庭證稱「（問：九九撞球場的電動賭博機具，是何人擺設的？）是我擺的，也
    是我在經營的，劉凱玲也是我所僱用的，開分、洗分的方式也是我告訴劉凱玲的
    。一百元開一百分，押中時分數會累積，不中時，分數被吃掉。不玩時，剩餘的
    分數，可換球券、自行車、茶藝桌的物品」等語（參見原審卷三六頁），同案被
    告劉凱玲亦為相同內容之供稱，核係迴護被告甲○○之詞，均難採信。又如附表
    所示兌換之物品，其價值有相當之市價，自堪認係財物。此外，復有電動賭博機
    具滿天星五台（含ＩＣ版兩塊）、球券四張、兌換獎品清冊一份及賭資一千八百
    元扣案可資佐證，是被告共同賭博及未經申請即經營電子遊戲場業之犯行，彰彰
    明甚，不容被告空口狡辯而卸責，是其犯罪事證明確，被告犯行均堪認定。
二、查被告甲○○別無其他工作收入，且以月薪一萬七千元僱用同案被告劉凱玲共同
    參與上開賭博犯行之開分、洗分、兌換金錢等工作，並且以每日三班制營業，現
    場且有一千八百元賭資扣案可憑，顯堪認係以此為常業，是核其所為，係犯刑法
    第二百六十七條之常業賭博罪及電子遊戲場業管理條例第二十二條之罪，所犯兩
    罪間，為一行為觸犯數罪名之想像競合犯，應從一重之常業賭博罪論處。且被告
    所犯賭博罪與劉凱玲間，具有犯意聯絡及行為分擔，應以共同正犯論處。原審經
    審理之結果，以被告之犯罪不能證明，而為其無罪之諭知，固非無見。但依上所
    述，被告於警訊及偵查中均自白犯罪，核與同案被告劉凱玲所供相符，且對賭博
    電玩之性能甚為熟稔，自難認該自白有何瑕疵可言，則原審未細心勾稽，遽為其
    無罪之諭知，自有未洽，檢察官以上開理由提起上訴，指摘原判決該部分認定不
    當，自為有理由，應由本院撤銷改判。爰審酌被告犯罪之動機、所生危害及犯後
    態度等一切情狀，量處如主文第二項所示之刑，並諭知易科罰金之折算標準，以
    示懲儆。至扣案之電動賭博機具五台（含ＩＣ版兩塊）、賭資一千八百元及分別
    列有與金錢等值之球券四張，皆為當場賭博之器具或在賭檯（含兌換籌碼處）之
    財物，應依刑法第二百六十六條第二項之規定宣告沒收。又扣案之兌換獎品清冊
    一份為被告甲○○所有，且供犯罪所用之物，應併依刑法第三十八條第一項第二
    款之規定諭知沒收。
據上論斷，應依刑事訴訟法第三百六十九條第一項前段、第三百六十四條、第二百九
十九條第一項前段，電子遊戲場業管理條例第二十二條，刑法第二十八條、第二百六
十七條、第五十五條、第四十一條、第二百六十六條第二項、第三十八條第一項第二
款，罰金罰鍰提高標準條例第一條前段、第二條，判決如主文。
本案經檢察官乙○○到庭執行職務
中      華      民      國    九十    年      一  月      三十      日
                                臺灣高等法院臺中分院刑事第二庭
                                      審判長法  官  羅  禮  政
                                            法  官  陳  欣  安
                                            法  官  蔡  聰  明
右正本證明與原本無異。
不得上訴。
                                            書記官    瑞  芳
中      華      民      國      九十      年      一      月   三十一   日
刑法第二百六十七條：
以賭博為常業者，處二年以下有期徒刑，得併科一千元以下罰金。
附表：
編號  品        名          可兌換之分數及價值
 １   腳踏車                    二○○○
 ２   紅豆杉茶藝桌              一五○○
 ３   煙灰缸蠟燭台                五○○
 ４   泡茶杯                        八○
 ５   電動打蛋器                  三五○
 ６   榨汁機                      三○○
 ７   燜燒鍋                      八○○
 ８   保羅手錶                  一五○○
 ９   日本五入碗組                四五○
 １０ 計算機                      一○○
 １１ 料理器                        八○
                                                                        Ｄ


司法院資訊處製作；財團法人民間司法改革基金會備份。
